臺灣高雄地方法院刑事判決　　　　　　　　　　　　九十一年度易字第四二三號
　　公　訴　人　臺灣高雄地方法院檢察署檢察官
　　被　　　告　乙○○
　　被　　　告　丙○○
右列被告等因竊盜案件，經檢察官提起公訴（民國九十一年度偵字第二二六七六號）
，本院判決如左：
    主  文
乙○○、丙○○共同攜帶兇器竊盜，均累犯，各處有期徒刑捌月。
扣案之螺絲起子壹把沒收。
    事  實
一、乙○○前因肅清煙毒條例等案件，經本院於民國八十二年七月二十三日以八十二
    年度訴字第二四五五號判處應執行有期徒刑三年四月，並於八十二年八月十六日
    確定，嗣於八十七年五月七日假釋期滿，因未經撤銷而以執行完畢論。丙○○前
    則因傷害致死案件，經本院於八十四年五月九日以八十四年度訴字第一○八六號
    判處有期徒刑三年九月，並經台灣高等法院高雄分院於八十四年八月九日以八十
    四年度上訴字第一四○六號及最高法院於八十四年十一月二十八日以八十四年度
    台上字第五九七八號駁回上訴而確定；另因贓物案件，經本院於八十五年十一月
    二十五日以八十五年度易字第七七一六號判處有期徒刑三月，並於八十六年一月
    十日確定，嗣於八十八年十二月七日（起訴書誤為八十九年二月七日）因縮短刑
    期，且假釋期滿，因未經撤銷而以執行完畢論。詎乙○○與丙○○猶不知悔改，
    竟基於共同意圖為自己不法所有之犯意聯絡，於九十一年十月十二日上午某時，
    由乙○○駕駛王志明所有（起訴書誤為石聖和所有）之車牌號碼ＸＣ─六一五三
    號自小貨車，搭載丙○○，並由乙○○攜帶客觀上足對人之生命、身體、安全構
    成威脅，具有危險性之螺絲起子乙把，於同日上午十時許，抵達中華商業銀行股
    份有限公司（下稱中華商銀）所有位於高雄市前金區○○○路三二九號「京王飯
    店」後門（該後門位於高雄市市○○路二三四巷內），因該飯店後門未鎖，二人
    即開門進入（侵入住宅部分未經告訴），共同竊取其內之馬達三個、鐵剪一支、
    起子一支及電線一捆（約五公斤），得手後將該批贓物搬至上開自小貨車上，於
    同日十一時四十分許欲離去之際，為警經過盤檢而當場查獲，並扣得上開螺絲起
    子乙把。
二、案經中華商銀訴由高雄市政府警察局新興分局報告臺灣高雄地方法院檢察署檢察
    官偵查起訴。
    理  由
壹、有罪部分：
  一、右揭犯罪事實，業據被告乙○○、丙○○於警詢、偵查及本院審理時均供承不
      諱，而其等前後及彼此所供，核屬相符，尚無矛盾或不合常理之處。又前揭馬
      達三個、鐵剪一支、起子一支及電線一捆（約五公斤）為告訴人中華商銀所有
      ，放置於右揭地點失竊之事實，亦據告訴代理人甲○○於警詢及本院審理中指
      述明確；而上開失竊物品業經當場查獲，現已發還告訴人保管之事實，則有贓
      物認領保管單乙份附卷足憑。此外，並有被告二人經警當場逮捕時所攝之照片
      九幀附卷足佐，復有被告乙○○所有供以行竊之螺絲起子乙把扣案可憑。綜此
      以觀，事證應屬明確，被告二人之犯行應堪認定。
  二、查被告乙○○所持以行竊之螺絲起子乙把，乃係長約二十公分，具有相當硬度
      之金屬利器，業經本院當庭勘驗無訛（參見九十一年十二月十六日審判筆錄）
      ，應屬客觀上足對人之生命、身體、安全構成威脅，具有危險性之兇器無疑。
      核被告二人所為，均係犯刑法第三百二十一條第一項第三款之攜帶兇器竊盜罪
      。被告二人間具有犯意之聯絡與行為之分擔，為共同正犯。又被告乙○○前因
      肅清煙毒條例等案件，經本院於八十二年七月二十三日以八十二年度訴字第二
      四五五號判處應執行有期徒刑三年四月，並於八十二年八月十六日確定，嗣於
      八十七年五月七日假釋期滿，因未經撤銷而以執行完畢論。被告丙○○前則因
      傷害致死案件，經本院於八十四年五月九日以八十四年度訴字第一○八六號判
      處有期徒刑三年九月，並經台灣高等法院高雄分院於八十四年八月九日以八十
      四年度上訴字第一四○六號及最高法院於八十四年十一月二十八日以八十四年
      度台上字第五九七八號駁回上訴而確定；另因贓物案件，經本院於八十五年十
      一月二十五日以八十五年度易字第七七一六號判處有期徒刑三月，並於八十六
      年一月十日確定，嗣於八十八年十二月七日因縮短刑期，且假釋期滿，因未經
      撤銷而以執行完畢論，此有本院被告院內索引卡紀錄表、台灣高等法院被告全
      國前案紀錄表及台灣高雄地方法院檢察署刑案資料查註紀錄表各乙份在卷可按
      ，被告二人受有期徒刑執行完畢，於五年以內再犯本件最重本刑為有期徒刑以
      上之罪，均為累犯，應依刑法第四十七條之規定，加重其刑。本院審酌被告二
      人擅入告訴人所有之飯店內行竊，業已造成告訴人對於該飯店管理秩序之騷擾
      ，並可能因而增加告訴人管理之成本，被告二人自應受有相當程度之刑事非難
      ；惟另考量被告二人於犯後即能坦承犯行，且所犯之罪僅為財產犯罪，亦未以
      暴力之手段實施犯罪，且所竊取之物品僅約新台幣（下同）一千六百元，業據
      告訴代理人陳明在卷（參見偵查卷第二九頁背面），並已發還告訴人保管，所
      生實害容屬非鉅等一切情狀，量處如主文所示之刑。再者，扣押之螺絲起子乙
      把為被告乙○○所有，已據該被告供明在卷，且係供其與被告丙○○共同犯罪
      所用之物，依刑法第三十八條第一項第二款規定，併予宣告沒收。
貳、併辦退回部分（台灣高雄地方法院檢察署九十一年度偵字第二三九一九號）：
  一、併辦意旨略以：被告乙○○於九十一年九月下旬某日晚上八時許，在高雄市○
      ○區○○路與自立路口超商前，以徒手扒竊之方式，竊取蔡俊樑置於褲子右後
      口袋內之皮包乙只（內有身分證、電話卡各一張及現金二百七十元），嗣於同
      年十月二十四日晚上八時許，為警在高雄市三民區○○○路一五八號前因另案
      通緝逮捕，並至其住處起出身分證一張而查獲。因認被告乙○○另涉有竊盜罪
      嫌，與前揭起訴竊盜部分有連續犯之裁判上一罪關係，遂移送本院併辦審理。
  二、經查，被告乙○○於警詢、偵查及本院審理時，均堅決否認有右開之竊盜犯行
      ，辯稱：蔡俊樑之身分證係伊於九十一年九月間某日在家樂福愛河店停車場撿
      到的，伊本來要送至警察局，但一時忘記。伊絕未竊取該身分證，亦無將該身
      分證據為己有之意思，迄今為止均未持該身分證做何事情等語。又告訴人蔡俊
      樑固陳明其之皮夾遭竊乙事，但自其於警詢中所陳可知，告訴人並不知其皮夾
      係於何時、何地如何遭竊，更未目睹或知悉被告乙○○確係本件竊盜之行為人
      。是由告訴人之指述，或僅能證明其之皮夾遭竊乙事，但無從證明該皮夾之失
      竊即係被告乙○○所為。況衡諸一般社會生活之通常經驗，告訴人失竊之身分
      證雖自被告乙○○處查獲，但被告乙○○取得該身份證之途徑，未必當然即係
      竊取得來，亦有可能確如被告乙○○所供，係其撿到而來，故尚難遽認被告乙
      ○○即係行竊之人。此外，復查無其他積極證據足資證明被告乙○○確有右開
      竊盜犯行，自不能就此認定被告乙○○有罪，是併辦部分與前揭有罪部分當無
      所謂之裁判上一罪關係，此部分未經起訴，本院自不得加以裁判，爰退回台灣
      高雄地方法院檢察署另行偵辦，附此敘明。
據上論斷，應依刑事訴訟法第二百九十九條第一項前段，刑法第二十八條、第三百二
十一條第一項第三款、第四十七條、第三十八條第一項第二款，判決如主文。
本案經檢察官李門騫到庭執行職務。
中      華      民      國      九十一    年    十二    月     三十     日
                                臺灣高雄地方法院刑事第七庭
                                    法  官  陳信旗
右正本證明與原本無異。
如不服本判決，應於判決送達後十日內，向本院提出上訴狀。
                                    書記官  張家榮
中      華      民      國      九十一    年    十二    月     三十     日
附錄本判決論罪之法條：
刑法第三百二十一條
    犯竊盜罪而有左列情形之一者，處六月以上、五年以下有期徒刑：
        一、於夜間侵入住宅或有人居住之建築物、船艦或隱匿其內而犯之者。
        二、毀越門扇、牆垣或其他安全設備而犯之者。
        三、攜帶兇器而犯之者。
        四、結夥三人以上而犯之者。
        五、乘火災、水災或其他災害之際而犯之者。
        六、在車站或埠頭而犯之者。
    前項之未遂犯罰之。
